Inventaris van het archief van het Algemeen Werkloosheidsfonds, 1949-1994
Nationaal Archief, Den Haag
- Stukken van bijzondere aard, II.
  - Taak, 2.
    - Middelenbeheer AWf, A.
      - Werkloosheidsverzekering algemeen, i.
        - Stukken betreffende de uitkering WW tijdens werktijdverkorting, 1972-1975; 323; omslag
        - Uitkering ingevolge de werkloosheidswet (tijdens staking en andere arbeidsconflicten), 1973-1974; 383; omslag
        - Vergunningen tot verkort werken Buitengewoon Besluit Arbeidsverkortingen (BBA), 1973-1974, 1983; 325; omslag
        - WW-uitkering bij werktijdverkorting aan niet Nederlanders, 1973-1975; 384; omslag
        - Stukken betreffende werktijdverkorting Werkgroep Toepassing art.8 lid 3 van het BBA.1945, 1975-1976, 1984; 326; omslag
        - Stukken betreffende premiewerkloosheidsverzekering, verkenning lastenontwikkeling, notitie inzake een nieuw premiesysteem Gevolgen voor WWV/RWW- uitkeringsgerechtigde bij invoering van de AAW, 1976-1978; 327; omslag
        - Stukken betreffende onderzoek naar de kosten van de uitvoering van de WW per bedrijfsvereniging, 1980; 183; pak
        - Stukken betreffende verhoging premie werkloosheidsverzekering en terugtrekking rijksbijdrage herziene voorspellingsrelatie voor het AWf- uitkeringsvolume Premiebepaling bij ongewijzigd c.q. voorgenomen kabinetsbeleid, 1981-1984; 328; pak
        - Advies toepassing van de WW/WWV ten aanzien van 57,5 jarigen, 1982; 329; omslag
        - Stukken betreffende financiering kosten instandhouding arbeidsreserve in de bouwnijverheid (Stichting Rijnmond -Bouw), 1982; 330; omslag
        - Stukken betreffende de nieuwe WW en stelselherziening per 1-1-1986 Nieuwe werkloosheidswet (nWW) met betrekking tot herziening van het stelsel van sociale zekerheid per 1-1-1986, 1985; 332; omslag
        - Uitkeringsreglementen werkloosheidsverzekering (Algemeen), 1986-1992; 333; omslag
      - Dagloonbesluiten BV'en, j.
        - Algemene regelen inzake dagloon werkloosheidswet Besluit van het AWf nr. 4105 ex art 9 lid 7 der WW, 1952; 334; omslag
        - Algemene regelen inzake dagloon werkloosheidswet Besluit van het AWf nr.4105 ex art 9 lid 7 der WW, 1952; 335; omslag
        - Dagloonbesluiten en bijzondere dagloonbesluiten (Algemeen), 1952-1963; 336; omslag
        - Besluiten dagloonvaststelling voor losse arbeiders, 1953; 337; omslag
        - Stukken betreffende het al dan niet berekenen in het dagloon van het werknemersaandeel in de pensioenpremie, 1954-1977; 338; omslag
        - Dagloonbesluiten voor het Agrarisch Bedrijf, 1980; 355; omslag
        - Dagloonbesluiten BV voor Banken en Verzekeringswezen, Groothandel en Vrije Beroepen, 1967; 339; omslag
        - Dagloonbesluit BV voor de Bouwnijverheid, 1967; 340; omslag
        - Bijzonder dagloonbesluit BV voor de Chemische Industrie, 1967; 341; omslag
        - Dagloonbesluit BV voor de Haven en aanverwante bedrijven Binnenscheepvaart en Visserij, 1967; 342; omslag
        - Dagloonbesluiten voor BV Hotel- Restaurant- Café- Pension en aanverwante bedrijven, 1967; 343; omslag
        - Dagloonbesluiten voor de BV Hout en Meubel Industrie en Groothandel in Hout, 1967; 344; omslag
        - Dagloonbesluiten voor BV het Kledingbedrijf, 1967; 345; omslag
        - Dagloonbesluiten voor de BV Leder en Leder- verwerkende Industrie, 1967; 346; omslag
        - Dagloonbesluiten voor de BV Metaalnijverheid, 1967; 347; omslag
        - Bijzondere dagloonbesluiten voor de BV Metaalindustrie en de Elektronische industrie, 1967; 348; omslag
        - Bijzondere dagloonbesluiten BV Nieuwe Algemene, 1967; 349; omslag
        - Dagloonbesluiten BV Nieuwe Industriële, 1992; 358; omslag
        - Bijzondere dagloonbesluiten BV voor Overheidsdiensten, 1967; 350; omslag
        - Bijzondere dagloonbesluiten BV voor het Slagers en Vleeswarenbedrijf (De Samenwerking), 1967; 351; omslag
        - Bijzondere dagloonbesluiten voor de BV Steen- Cement- Glas- en Keramische Industrie, 1967; 352; omslag
        - Dagloonbesluiten voor de BV Textielindustrie, 1980; 356; omslag
        - Bijzondere dagloonbesluiten voor de Voedings- en Genotsmiddelenindustrie, 1967; 354; omslag
        - Dagloonbesluiten voor de BV Vervoer, 1967; 353; omslag
        - Bijzondere dagloonbesluiten BV voor de Zuivel Industrie, 1985; 357; omslag
      - Referte-eis, k.
        - Stukken betreffende de onderbrekingsregeling t.a.v. seizoenarbeiders, 1981; 359; omslag
    - Controle, B.
      - Stukken betreffende het toezicht op de BV'en (bijeenkomsten en gezamenlijk overleg, dienstvoorschriften), 1949-1953; 360; omslag
      - Circulaires gericht aan de besturen van de BV'en, 1949-1975; 361; omslag
      - Stukken betreffende de controle bij de uitvoering van de Werkloosheidswet, 1950-1952; 362; omslag
      - Stukken betreffende de controle bij de uitvoering van de werkloosheidswet, 1950-1953; 363; omslag
      - Stukken betreffende de toezicht op het GAK en op de BV'en (bijeenkomsten met GAK functionarissen), 1952; 364; omslag
      - Rapporten van de inspectie van het AWf, 1952; 365; omslag
      - Rapporten betreffende de controles bij het AWf, 1952-1974; 366; omslag
      - Rapport onderzoek fraude gevallen met betrekking tot de sociale verzekering in Amsterdam en Rotterdam, 1954; 367; omslag
      - Circulaire nr.253. Aanvulling op uitkering krachtens de werkloosheidswet aan verhuizende Ambonezen, 1960; 368; omslag
      - Verslagen en rapporten betreffende oneigenlijk gebruik van de sociale verzekeringswetten jaargang 1975-5; 1975-9; 1976-4; 1981, 1975-1976,1981; 369; omslag
      - Stukken betreffende de controle op de uitvoering van de sv-wetten Parlementaire onderzoekscommissie, 1992; 371; omslag
      - Stukken betreffende de controle opdrachten fondsen aan het Bureau Controle (BCO) van het SVr., 1992; 372; omslag
    - Overig, C.
      - Samenstelling bestuur bedrijfsverenigingen, 1950-1952; 376; omslag
      - Uitbreiding aantal verplicht ziekenfondsverzekerden persbericht van de sociale voorlichtingsdienst, 1950-1953; 377; omslag
      - Brief burgemeester Arnhem aan het AWf mbt. de invoering van de werkloosheidswet en de daaruit voortvloeiende personeelsproblematiek, 1950-1953; 378; omslag
      - Door de federatie van bedrijfsverenigingen ingesteld en reglementen voor scheidsgerechten, 1952; 180; omslag
      - Uitvoering van de sociale verzekeringswetten, ten behoeve van de watersnoodslachtoffers in Zeeland, 1953; 380; omslag
      - Aandeel van het AWf in de kosten van de SVr, 1953-1954; 381; omslag
      - Ziekengeldreglement van de bedrijfsvereniging voor de zuivelindustrie, 1954; 181; omslag